# 未达到承诺条件没有支付的投资款

提问人：broadsea2003 时间：2015-06-01 13:18:51
这个依据是什么呢？

回答人：chenyiwei
《企业会计准则讲解（ 2010 ）》P325～ 326 关于或有对价的会计处理规定。